臺灣新竹地方法院交通裁定　　　　　　　　　　　　　九十三年度交聲字第五三號
　　移送機關即　　交通部公路總局新竹區監理所新竹市監理站
　　原處分機關
　　異　議　人　甲○○　男　二.
　　即受處分人
右列異議人因違反道路交通管理處罰條例案件，對於交通部公路總局新竹區監理所九
十三年二月二十四日竹監新五字第裁五一—ＨＢ0000000號違反道路交通管理
事件裁決書，聲明異議，本院裁定如左：
    主  文
原處分撤銷。
甲○○汽車駕駛人，行經有燈光號誌管制之交岔路口闖紅燈，處罰鍰新臺幣貳仟柒佰
元，記違規點數點；又汽車駕駛人，駕駛汽車有違反道路交通管理處罰條例之行為
，經交通勤務警察制止時，拒絕停車接受稽查而逃逸，處罰鍰新臺幣仟元，記違規
點數壹點；應執行罰鍰新臺幣伍仟柒佰元，記違規點數肆點。
    理  由
一、按汽車駕駛人，行經有燈光號誌管制之交岔路口闖紅燈者，處新臺幣一千八百元
    以上五千四百元以下罰鍰；汽車駕駛人，駕駛汽車有違反道路交通管理處罰條例
    之行為，經交通勤務警察或依法令執行交通稽查任務人員制止時，不聽制止或拒
    絕停車接受稽查而逃逸者，除按各該條規定處罰外，處新臺幣三千元以上六千元
    以下罰鍰。道路交通管理處罰條例第五十三條、第六十條第一項分別定有明文。
    又汽車駕駛人有第六十條第一項、第五十三條情形者，除依原條款處罰鍰外，並
    分別予記違規點數一點、三點，道路交通管理處罰條例第六十三條第一項第一款
    、第三款亦明文規定在案。
二、本件聲明異議略以：異議人雖有於民國九十三年一月一日凌晨一時五分駕駛六Ｐ
    ─五二五七號自用小客車行經臺中縣沙鹿鎮○○路右轉沙田路，惟並無原處分所
    指闖紅燈不服員警攔檢之情事，辯稱當時伊係搶黃燈，且員警是在距路口五百公
    尺處臨檢，如何能知道異議人是紅燈右轉，且異議人經過臨檢點時，警員並未攔
    截也無鳴笛，復未做出明顯手勢或舉動，爰聲明異議等語。
三、經查：異議人有於九十三年一月一日凌晨一時五分駕駛六Ｐ─五二五七號自用小
    客車行經臺中縣沙鹿鎮○○路右轉沙田路一節，為異議人所不否認，且經證人即
    舉發本件之警員柯柏全到庭證述無訛，堪信為真實。至被告雖以前詞置辯，然證
    人柯柏全係在距路口七十公尺處進行臨檢，證人面對中興路與沙田路口時，看到
    沙田路口是綠燈，異議人的車子才從中興路右轉過來，且中興路並不容許紅燈右
    轉沙田路，見異議人違規右轉前行時，證人即鳴笛、以指揮棒示意異議人停車，
    惟異議人竟未停車等情，經證人柯柏全到庭結證無訛，並有現場圖二份、照片七
    張附卷為憑，而證人為依法執行公務之人員，與異議人並無怨隙應無誣陷之必要
    及可能，是證人之證詞當可採信，足見異議人於中興路右轉時，其行徑方向之號
    誌為紅燈無誤，異議人係闖越紅燈已可認定，加以異議人並不否認有看到證人拿
    指揮棒，異議人既違規在先，見警員持指揮棒示意，竟未停車接受稽查而逃逸，
    顯有原處分所指違規情事，異議人空言否認，不足採信，原處分機關乃依前揭道
    路交通管理處罰條例第五十三條（贅載第一項）、第六十第一項之規定裁處異議
    人合計罰鍰五千七百元，固非無據，然異議人前揭違規行為，依道路交通管理處
    罰條例第六十三條第一項第三款、第一款，應分別計違規點數三點、一點，原處
    分漏未裁處加計違規點數，尚有未洽，應予撤銷，由本院依道路交通管理處罰條
    例第五十三條、第六十條第一項、第六十三條第一項第一款、第三款、違反道路
    交通管理事件統一裁罰標準表之規定，自為裁定如主文，以資適法。
五、據上論斷，應依道路交通案件處理辦法第二十條前段，道路交通管理處罰條例第
    五十三條、第六十條第一項、第六十三條第一項第一款、第三款，裁定如主文。
中　　　華　　　民　　　國　　九十三　　年　　　八　　　月　　三十一　　日
                              臺灣新竹地方法院交通法庭
                                    法    官  黃美盈
如不服本裁定，應於裁定送達後五日內向本院提出抗告狀。
右正本證明與原本無異。
                                    書 記 官  吳尚文
中　　　華　　　民　　　國　　九十三　　年　　　八　　　月　　三十一　　日
